【裁判字號】    95,訴,1482
【裁判日期】    951011
【裁判案由】    毒品危害防制條例
【裁判全文】
臺灣臺北地方法院刑事判決              95年度訴字第1482號
公  訴  人  臺灣臺北地方法院檢察署檢察官
被      告  甲○○
上列被告因違反毒品危害防制條例案件，經檢察官聲請簡易判決
處刑（九十五年度毒偵字第一九二一號），本院受理後（受理案
號：九十五年度簡字第二六九九號），認不宜逕以簡易判決處刑
，改適用通常訴訟程序，嗣因被告就被訴事實為有罪之陳述，經
本院告知簡式審判程序意旨，並聽取公訴人及被告之意見後，由
本院合議庭裁定由受命法官獨任依簡式審判程序審理，茲判決如
下：
    主  文
甲○○連續施用第一級毒品，處有期徒刑玖月。
    事  實
一、甲○○前於民國九十三年間因施用毒品案件，經臺灣板橋地
    方法院以九十三年度毒聲字第七五四號裁定送觀察、勒戒後
    ，認有繼續施用毒品傾向，經該院以九十三年度毒聲字第九
    五０號裁定令入戒治處所施以強制戒治，於九十四年三月七
    日戒治期滿；復於九十四年間因施用第一級毒品案件，經臺
    灣臺北地方法院檢察署檢察官以九十四年度毒偵字第三一三
    三號提起公訴，經本院以九十四年度訴字第一七００號判決
    判處有期徒刑八月，甫於九十五年四月二十日判決確定（尚
    不構成累犯）。詎其仍未戒除毒癮，於強制戒治執行完畢釋
    放後五年內，復基於施用第一級毒品之概括犯意，自九十五
    年五月二十九日起，至同年六月二十六日中午某時許止，在
    臺北市○○區○○街一六八號二樓居處內，以將海洛因稀釋
    後摻入針筒內注射之方式，連續施用第一級毒品海洛因五次
    。嗣於同年六月二十八日上午十時三十分許，為警在臺北市
    萬華區○○街一六八號前查獲。
二、案經臺北市政府警察局萬華分局報告臺灣臺北地方法院檢察
    署檢察官偵查後聲請以簡易判決處刑，本院認不宜以簡易判
    決處刑，改依通常訴訟程序審理，甲○○於準備程序中就被
    訴事實為有罪之陳述，本院合議庭裁定由受命法官以簡式審
    判程序審理。
    理  由
壹、程序事項：
    本件被告甲○○所犯係死刑、無期徒刑、最輕本刑為三年以
    上有期徒刑以外之罪，被告於準備程序中就被訴事實為有罪
    之陳述，經告知被告簡式審判程序之旨，並聽取檢察官、被
    告之意見後，本院合議庭裁定由受命法官進行簡式審判程序
    ，是本件之證據調查，依刑事訴訟法第二百七十三條之二規
    定，不受同法第一百五十九條第一項、第一百六十一條之二
    、第一百六十一條之三、第一百六十三條之一及第一百六十
    四條至第一百七十條規定之限制，合先敘明。
貳、實體事項：
一、上開犯罪事實，業據被告於警詢、偵查及本院審理中坦承不
    諱（參見九十五年度毒偵字第一九二一號卷，下稱偵卷第十
    至第十一頁、第二十八至第二十九頁，本院九十五年十月三
    日準備程序筆錄第二至三頁，同日審判筆錄第二至三頁），
    且被告為警查獲後所採集之尿液，經送請臺灣檢驗科技股份
    有限公司分別以ＥＩＡ酵素免疫分析法初步檢驗、及ＧＣ／
    ＭＳ氣相層析／質譜儀分析法確認複驗後，確呈鴉片類嗎啡
    陽性反應，亦有臺北市政府警察局偵辦毒品案件尿液檢體委
    驗單、臺灣檢驗科技股份有限公司於九十五年七月十四日出
    具之濫用藥物尿液檢驗報告各乙紙在卷可稽（見偵卷第四至
    第五頁），足徵被告前揭出於任意性之自白與事實相符，堪
    以採信。又被告前於九十三年間因施用毒品案件，經臺灣板
    橋地方法院以九十三年度毒聲字第七五四號裁定送觀察、勒
    戒後，認有繼續施用毒品傾向，由該院以九十三年度毒聲字
    第九五０號裁定令入戒治處所施以強制戒治，於九十四年三
    月七日強制戒治期滿，復於九十四年間因施用第一級毒品案
    件，經臺灣臺北地方法院檢察署檢察官以九十四年度毒偵字
    第三一三三號提起公訴，並經本院以九十四年度訴字第一七
    ００號判決判處有期徒刑八月確定等情，有卷附臺灣高等法
    院被告全國前案紀錄表、刑案資料查註紀錄表、判決書可按
    ，堪認被告確於強制戒治執行完畢釋放後，五年內再犯本件
    施用第一級毒品罪。本件事證明確，應予依法論科。
二、按海洛因係屬毒品危害防制條例第二條第二項第一款所規定
    之第一級毒品，被告前因施用毒品案件，經送觀察、勒戒及
    強制戒治執行後完畢釋放後，於五年內再犯本件毒品危害防
    制條例第十條之罪，依同條例第二十三條第二項之規定，應
    依該條例第十條之規定論處。核被告所為，係犯毒品危害防
    制條例第十條第一項之施用第一級毒品罪，其施用前後持有
    第一級毒品海洛因之低度行為，為其施用之高度行為所吸收
    ，不另論罪。又被告行為後，刑法已於九十四年二月二日修
    正公布，自九十五年七月一日施行，將原刑法第五十六條「
    連續數行為而犯同一之罪名者，以一罪論，但得加重其刑至
    二分之一」之規定刪除，經比較修正前、後法律之結果，應
    以修正前之法律有利於被告，依刑法第二條第一項之規定，
    自應適用修正前刑法第五十六條之規定論以連續犯（最高法
    院九十五年第八次刑事庭會議決議參照），是被告先後多次
    施用第一級毒品海洛因犯行，時間緊接，方法相同，觸犯構
    成要件相同之罪名，顯係基於概括之犯意而為之，為連續犯
    ，應依修正前刑法第五十六條之規定論以一罪，並依法加重
    其刑。爰審酌被告有上述毒品前科，此次再犯施用第一級毒
    品之罪，顯未因前所受觀察、勒戒、強制戒治等處分之執行
    而矯正毒癮之素行、施用毒品僅係戕害自身健康，對他人並
    不生重大危害、施用毒品之次數、及犯後坦承犯行，態度良
    好等一切情狀，量處如主文所示之刑，以資懲儆。
據上論斷，應依刑事訴訟法第二百七十三條之一第一項、第二百
九十九條第一項前段，毒品危害防制條例第十條第一項，刑法第
二條第一項前段、第十一條前段、修正前刑法第五十六條，判決
如主文。
本案經孫小萍到庭執行職務。
中    華    民    國    九十五  年  十  月    十一    日
                  刑事第十三庭   法  官  吳佳薇
上正本證明與原本無異。
如不服本判決，應於判決送達後十日內，向本院提出上訴狀。
中    華    民    國    九十五  年  十  月    十六    日
                                 書記官  潘文賢
附錄本案論罪科刑法條全文：
毒品危害防制條例第10條
施用第一級毒品者，處 6 月以上 5 年以下有期徒刑。
施用第二級毒品者，處 3 年以下有期徒刑。


司法院資訊處製作；財團法人民間司法改革基金會備份。
